【裁判字號】    99,抗,8
【裁判日期】    990118
【裁判案由】    聲請沒入保證金
【裁判全文】
臺灣高等法院高雄分院刑事裁定             99年度抗字第8號
抗  告  人
即具保人    乙○○
受  刑  人
即  被  告  甲○○
聲  請  人  臺灣高雄地方法院檢察署檢察官
上列抗告人因聲請沒入保證金案件，不服臺灣高雄地方法院中華
民國98年12月16日裁定（98年度審聲字第1577號），提起抗告，
本院裁定如下：
    主  文
抗告駁回。
    理  由
一、本件抗告意旨略以：受刑人即被告甲○○係設籍於嘉義市○
    區○○路266 號5 樓之6 ，但一直住於嘉義市○區○○街45
    號，距抗告人即具保人所住約二百公尺，且於98年10月18日
    左右就已遷離住宿處所，對於嘉義地檢署執行通知書、高雄
    地檢署執行通知書及受刑人管區員警至受刑人住宿處簽署書
    ，均由受刑人母親簽署或由受刑人設籍之大廈管理員轉送至
    國華街386 號具保人住處或郵務士將郵件送至國華街386 號
    具保人住處由具保人收受，受刑人實未收受上述執行通知書
    ，懇請更正原裁定，准予延緩二個月沒入保證金，具保人或
    可於此期間內尋獲受刑人，囑其自行投案接受執行云云。
二、按具保之被告逃匿者，應命具保人繳納指定之保證金額，並
    沒入之。不繳納者，強制執行。保證金已繳納者，沒入之。
    前項規定，於檢察官依第93條第3 項但書及第228 條第4 項
    命具保者，準用之。刑事訴訟法第118 條定有明文。
三、經查：受刑人因槍砲彈藥刀械管制條例案件，經臺灣高雄地
    方法院以97年度訴字第951 號判處有期徒刑3 年2 月，嗣經
    本院以98年度上訴字第25號判決駁回上訴後，經最高法院以
    98年度上訴字第25號判決駁回上訴而告確定，有上開刑事判
    決附卷可稽。本件聲請人即高雄地方法院檢察官依法囑託嘉
    義地方法院檢察署通知受刑人到案執行，並依受刑人卷內所
    載住址通知，受刑人未到案執行，嗣經命警拘提亦無著，有
    卷附送達證書3 紙、臺灣嘉義地方法院檢察署檢察官拘票、
    拘提報告書及函文各1 紙可憑；又聲請人依具保人乙○○住
    所發函通知具保人帶同受刑人遵期於民國98年11月18日到案
    執行，具保人亦未遵守，致無法執行等情，有臺灣高雄地方
    法院檢察署通知、刑事保證金收據、收受刑事案款通知及住
    所送達回證各1 紙在卷足佐可憑，而受刑人現並未在監執行
    或受羈押，亦有法務部刑案人犯在監所最新資料報表及臺灣
    高等法院在監在押全國紀錄表各1 紙在卷可按，足見受刑人
    業已逃匿，揆諸上揭規定，聲請人聲請裁定沒入保證金，自
    屬有據，自應將原繳納上開保證金沒入之。抗告人所辯：受
    刑人未收到任何通知云云，請求准延二個月沒入保證金，顯
    非撤銷原裁定理由，不足採信。原裁定依刑事訴訟法第118
    條第1 項、第121 條第1 項規定，裁定具保人乙○○繳納之
    保證金新台幣8 萬元沒收之，即無不合，抗告意旨，仍執前
    詞，指摘原裁定不當，為無理由，應予駁回。
據上論斷，應依刑事訴訟法第412 條，裁定如主文。
中    華    民    國    99    年    1     月    18    日
                  刑事第九庭    審判長法  官  莊秋桃
                                      法  官  范惠瑩
                                      法  官  謝宏宗
以上正本證明與原本無異。
如不服本裁定應於送達後5日內向本院提出抗告狀。
中    華    民    國    99    年    1     月    19    日
                                      書記官  蘇恒仁

司法院資訊處製作；財團法人民間司法改革基金會備份。
